臺灣高等法院刑事裁定　　　　　　　100年度毒抗字第81號
抗　告　人
即　被　告　蘇靖雯
上列抗告人因毒品危害防制條例案件，不服臺灣臺北地方法院
100年度毒聲字第64號，中華民國100年2月15日裁定（聲請案號
：臺灣臺北地方法院檢察署100年度聲觀字第37號、99年毒偵字
第4200號），提起抗告，本院裁定如下：
    主  文
抗告駁回。
    理  由
一、原裁定意旨略以：被告蘇靖雯於民國99年9月4日或前1、2日
    內某時，在臺北市中山區○○○路○段48號9樓之6住處，非
    法施用第二級毒品MDMA1次，嗣於99年9月4日經臺北市立聯
    合醫院中興院區採集其血液及尿液，送請台北榮民總醫院臨
    床毒物科檢驗後，以氣相層析質譜分析法確認檢驗結果，檢
    出第二級毒品MDMA，有真實姓名對照表、台北榮民總醫院臨
    床毒物科99年10月13日檢驗報告各1份附卷足憑；而以氣相
    層析質譜儀分析法所為確認檢驗，不致產生偽陽性反應（行
    政院衛生署管制藥品管理局92年6月20日管檢字第092000471
    3號函參照），前開檢驗結果自屬無疑，足認被告確有前揭
    施用第二級毒品MDMA之犯行甚明，且被告於偵訊時亦坦承不
    諱，被告犯行堪以認定。爰依毒品危害防制條例第20條第1
    項、觀察勒戒處分執行條例第3條第1項規定，裁定抗告人送
    勒戒處所觀察、勒戒等語。
二、本件抗告意旨略以：伊於99年9月4日早上，被人騙至臺北市
    ○○街薇閣旅館內聊天，於不知情之情況下喝下摻有不明液
    體之飲料，導致全身無力而昏厥，疑似遭人迷姦，當有意識
    時即報警處理，警方曾進行調查並送伊去醫院檢查及製作筆
    錄，並非如檢察官所言係在家施用毒品。家中母親年事已高
    ，無法再受刺激，懇請鈞院調閱中山分局筆錄及口供，證明
    伊係因報案控告他人以不明藥物迷姦而進行驗尿，以還伊清
    白，為此提起抗告，請求撤銷原裁定云云。
三、經查：上開事實業經被告於檢察官99年12月28日偵查中供稱
    ：「（有無施用MDMA？）有。去警察局的前一、二天，地點
    在新生北路住處」等語不諱（毒偵卷第6頁）」且其尿液經
    送請臺灣檢驗科技股份有限公司鑑定結果，確呈MDMA陽性反
    應，有上開濫用藥物檢驗報告1紙在卷可資佐證。抗告意旨
    雖以係99年9月4日在薇閣旅館遭人下藥疑似迷姦，是伊主動
    報警的云云，且依卷附之被告99年9月4日警詢筆錄內容所示
    ，被告確於99年9月4以遭「瞎哥」（即鄭忠勇）下藥及性侵
    害為由向警方提出告訴，亦有該警詢筆錄一份在卷可參。然
    被告所稱遭他人下藥及性侵害一事，經檢察官調查結果，已
    對鄭忠勇為不起訴處分，有臺灣臺北地方法院檢察署99年度
    偵字第22048號不起訴處分書一份在卷可憑（原審卷第9-11
    頁），故被告所稱遭他人下藥致尿液呈MDMA陽性反應一節，
    已難信實。再所稱MDMA，是一種結構類似安非他命之中樞神
    經興奮劑，非為化學合成麻藥品，俗稱忘我、亞當、狂喜、
    快樂丸、搖頭丸等，已經行政衛生署管制藥品管理局92年5
    月13日管檢字第0920003687號函示明確。可知，施用MDMA者
    其生理反應會呈現興奮狀態，而不會產生昏迷、無意識等現
    象，故縱然如被告所辯其於99年9月4日在薇閣旅館房間內遭
    人餵食不明藥物後即昏迷、全身無力云云，惟依被告所述之
    生理反應以觀，其在薇閣旅館房間內所服用者並非毒品MDMA
    甚明，益證被告於偵查中自白稱99年9月4日前一、二天有施
    用MDMA一節，應為事實，可以採信。被告猶執前詞提起抗告
    藉此否認有施用第二級毒品MDMA云云，自非可採。被告有施
    用第二級毒品MDMA之行為，足堪認定。原審依據毒品危害防
    制條例第20條第1項及觀察勒戒處分執行條例第3條第1項、
    第2項，裁定被告應送勒戒處所觀察、勒戒，經核並無違誤
    。本件抗告為無理由，應予駁回。
據上論斷，應依刑事訴訟法第412條，裁定如主文。
中    華    民    國    100    年    3    月    14    日
                  刑事第四庭審判長法  官  陳筱珮
                                  法  官  邱滋杉
                                  法  官  孫惠琳
以上正本證明與原本無異。
不得再抗告。
                                  書記官  潘文賢
中    華    民    國   100    年    3     月    15    日